臺灣新竹地方法院民事裁定　　　　　　　100年度簡抗字第8號
抗　告　人　黃健治
上列抗告人聲請法官迴避事件，對於民國100年5月26日本院民事
庭100年度竹簡聲字第102號裁定，提起抗告，本院裁定如下：
    主  文
抗告駁回。
抗告程序費用新臺幣壹仟元由抗告人負擔。
    理  由
一、按民事訴訟法第33條第1項第2款所謂足認法官執行職務有偏
    頗之虞之情形，應以法官對於訴訟標的有特別利害關係，或
    與當事人之一造有密切之交誼或嫌怨，或基於其他情形客觀
    上足疑其為不公平之審判者為其原因事實，若僅憑當事人之
    主觀臆測，或不滿意推事進行訴訟遲緩，或認推事指揮訴訟
    或調查證據欠當，或其他類此情形，則不得謂其有偏頗之虞
    ，不能認為其有聲請迴避之原因，此有最高法院69年臺抗字
    第457 號判例意旨可資參照。次按事人聲請法官迴避，應在
    訴訟程序尚未終結以前為之，若該事件業已經終結，無須執
    行審判職務或已不足以影響審判之公平，即不得以其執行職
    務有偏頗之虞為由，聲請迴避，亦有最高法院71年台聲字第
    123號判例足憑。
二、本件抗告意旨略以：
  (一)原裁定誤認本件訴訟程序業因裁定駁回上訴而告終結，此
      乃原裁定之誤解，抗告人已遵期繳納第二審裁判費新台幣
      (下同)4,635 元，有收據為憑，故無裁定駁回上訴而訴訟
      程序終結之情發生，因抗告人於訴訟程序尚未終結前聲請
      法官迴避，依最高法院71年度台聲字第123 號判例，本院
      應實體審查是否有迴避理由，且陳順珍法官明知抗告人已
      於民國100年5月20日聲請法官迴避，仍不依民事訴訟法第
      37條第1 項停止訴訟程序，反而於100年6月20日違法執行
      職務，足對抗告人不公，其對抗告人先前已繳納抗告費的
      100年3月11日99年度竹勞簡字第6 號民事裁定，於明知該
      裁定尚未抗告駁回的情形下，仍不將該裁定送抗告法院抗
      告，反將抗告費違法逕以作為100年5月18日裁定之抗告費
      ，足證陳順珍法官為不公平之審判者。
  (二)又原裁定泛稱抗告人之聲請，未具體說明其原因，按原法
      院明知法官迴避聲請欠缺原因，應依民事訴訟法規定因其
      情形可以補正者，審判長應定期間先命補正而通知抗告人
      補正迴避原因，詎原法院無通知補正就逕為駁回裁定，有
      違民事訴訟法規定，故抗告人請求廢棄原裁定。
  (三)再按民事訴訟法第495條之1「抗告，除本編別有規定外，
      準用第3編第1章之規定。」，另按民事訴訟法第451條第1
      項「第一審之訴訟程序有重大之瑕疵者，第二審法院得廢
      棄原判決，而將該事件發回原法院。但以因維持審級制度
      認為必要時為限。」，原裁定誤認本件訴訟程序業已終結
      ，故無實體審理陳順珍法官是否構成迴避要件，又無通知
      抗告人補正法官迴避原因，就逕為駁回裁判，抗告人為維
      審級利益，不同意由二審自為裁判，請將原裁定廢棄由一
      審重新裁判，爰依法提出抗告，並聲明請求廢棄原裁定云
      云。
三、經查：
  (一)抗告人聲請對於審理本院99年度竹勞簡字第6 號給付工資
      事件之陳順珍法官迴避該案之審理，惟本院99年度竹勞簡
      字第6 號給付工資事件，業於100年1月13日辯論終結，並
      於100年1月27日宣判，抗告人雖另於100年3月1 日就該案
      提起上訴，惟因未繳交第二審裁判費，經本院於100年3月
      11日以裁定命補繳第二審裁判費4,635元，抗告人復於100
      年3 月25日對該補繳第二審裁判費裁定提出抗告，經本院
      於100年4月6日裁定命抗告人補繳抗告費1千元，嗣因抗告
      人未據繳納抗告費，經本院於100年5月18日裁定駁回抗告
      人之抗告，並於100年6月24日將該案送交本院二審合議庭
      ，由本院100年度勞簡上字第5號案件審理在案，業經本院
      依職權調閱100年度勞簡上字第5號案件全卷核閱無訛，是
      原審裁定固誤認抗告人未繳納上訴裁判費，本院另案業經
      駁回抗告人之上訴，惟抗告人於100年5月20日聲請法官迴
      避及原審於100年5月26日裁定駁回抗告人聲請法官迴避之
      案件時，本院99年度竹勞簡字第6號民事事件既已為終局
      判決，原審乃認抗告人再行聲請審理本院99年度竹勞簡字
      第6 號民事事件之陳順珍法官迴避，於法無據，應予駁回
      ，揆之上開說明，結論即無不合。至抗告人抗告意旨指稱
      原裁定誤認本件訴訟程序業已終結，故無實體審理陳順珍
      法官是否構成迴避要件，惟本院99年度竹勞簡字第6號民
      事事件既已為終局判決，應認第一審訴訟程序業已終結，
      因且該案嗣經抗告人提出上訴，刻由本院100 年度勞簡上
      字第5 號案件審理在案，已如上述，則抗告人仍認本院99
      年度竹勞簡字第6 號民事事件之第一審訴訟程序並未終結
      ，顯有誤會，要難採信。
  (二)次按，聲請法官迴避，應舉其原因，向法官所屬法院為之
      ；前項原因及前條第2 項但書之事實，應自為聲請之日起
      ，於三日內釋明之，此為民事訴訟法第34條第1、2項所明
      定。又釋明事實上之主張者，得用可使法院信其主張為真
      實之一切證據。但依證據之性質不能即時調查者，不在此
      限，亦為民事訴訟法第284 條定有明文。經查，抗告人雖
      主張原裁定泛稱抗告人之聲請，未具體說明其原因，按原
      法院明知法官迴避聲請欠缺原因，應依民事訴訟法規定因
      其情形可以補正者，審判長應定期間先命補正而通知抗告
      人補正迴避原因，詎原法院無通知補正就逕為駁回裁定，
      有違民事訴訟法規定等情，惟抗告人既係依據民事訴訟法
      第33條第1項第2款之規定，聲請承審法官迴避，依民事訴
      訟法第34條第2項及第284條之規定，應自為聲請之日起三
      日內提出能即時調查之證據，以釋明承審法官執行職務有
      偏頗之虞之情形，故抗告人聲請法官迴避時，如未同時提
      出可供釋明用之證據，法院自無裁定限期命其補正之必要
      (最高法院75年度台抗字第453號裁定意旨參照 )，是以，
      原裁定認抗告人聲請法官迴避之案件，就該案承審法官有
      何不能為公平審理、執行職務有何偏頗之情事，僅泛言「
      有客觀事實」，未具體說明其原因，所為之主張已難採信
      ，無庸命其補正，而應駁回抗告人之聲請，揆之上開規定
      ，亦無違誤。
四、綜上，原裁定駁回抗告人聲請法官迴避，於法並無不合。抗
    告意旨猶執前詞指摘原裁定不當，求予廢棄，為無理由，應
    予駁回。
五、結論，本件抗告為無理由，依民事訴訟法第436條之1第3 項
    、第495條之1第1項、第449條第1項、第95條、第78 條，裁
    定如主文。
中    華    民    國   100    年    8     月    31    日
                  民事第一庭    審判長法  官  汪銘欽
                                      法  官  吳靜怡
                                      法  官  王佳惠
以上正本係照原本作成。
本裁定不得再抗告。
中    華    民    國   100    年    8     月    31    日
                                      書記官  陳思璟